# 请教陈版及各位老师：测绘行业收入确认原则

提问人：yuehuawjg 时间：2016-06-02 13:08:34
主要业务内容：农村集体建设用地和宅基地使用权确权登记测绘、农村土地承包经营权确权测绘、城区航测成图、管网普查测绘、基地农田建设项目勘察设计、地形图编绘等。
主要客户群体包括：县、市及省级国土资源部门，城乡建设管理局，农村经济发展局，交通局，土地储备交易中心，镇人民政府等政府部门或机构。除此之外还有部分非政府部门的法人实体单位。
业务开展情况：虽然合同中均约定了验收的相关要求，如时间节点、验收部门等具体信息，但因为客户主要为政府国土部门，县级、地市级、省级主管部门平时都不正式出具书面的验收报告（个别合同中还要求需要经过部级主管部门的验收），即使出具验收报告，上一级主管部门往往会结合其他部门上报的同类工作，综合排序后才进行验收工作，验收的及时性无法保证，而且时间间隔也较长，跨年甚至超过 1 年的较为普遍，目前仅有《测绘成果质量检查验收资料交接单》，由双方单位签字盖章确认。交接单内容包括：移交及日期、经办人、所有交接的资料名称、存储介质类型、具体数量。一少部分项目还有监理跟踪报告。会计师 5 月份现场走访谈了部分大合同客户，根据访谈记录，项目资料交按后甲方基本已投入使用，交接至上级主管部门最终验收之间即使出现验收瑕疵，只要给客户提供的数据、图纸能正常使用，也只是在已提交结果的基础上进行相应的整改工作，不影响合同金额的最终确定，合同金额签署的都是终验金额。经向公司落实，截至目前以往项目尚未发生过由于提供的数据或资料有严重误差导致甲方扣除合同款的情况发生。
请教：（ 1 ）根据上述业务内容及模式的介绍，该公司能否以取得“交接单”作为收入确认的节点？如果可以，还需要完善哪些资料或手续？ （ 2 ）如果必须以取得《验收报告》中收入确认的节点，容易造成各期收入、成本及利润的大幅波动，且与公司实际情况不符，如果是这种情况，后期IPO申报时，公司该如果应对？

回答人：chenyiwei
按照目前IPO的监管要求来看，不能及时取得外部的完工进度证明和验收证明，对其采用完工百分比法确认收入是不利的。但从目前情况来看，如果该企业现在申报IPO，很可能也要到 2018 年之后才能有上会的机会，而届时收入准则已经修改。按照新的收入准则，这类测绘服务将不再满足采用完工百分比法的条件，而是在提交工作成果并获得验收确认时一次性确认收入。所以还是建议根据未来的新准则要求早做准备，尽早开始规范。

提问人：yuehuawjg 时间：2016-06-03 09:30:57
陈老师：目前会计师、企业、券商一起也沟通过收入确认原则的问题，基本就是以测绘服务完工来确认，不采取完工百分比法。只是目前主要的客户群为政府部门，除了甲方直接签署的《测绘成果质量检查验收资料交接单》，甲方的上级及以上的主管部门均只是行政程序上的审批，而不向企业直接出具官方的《验收报告》。结合我前面描述的访谈记录内容，如果以“完工并交付工作成果”为节点确认收入，根据您掌握的后期收入准则的修订的相关信息，是否符合准则要求？

回答人：chenyiwei
要注意了解甲方上级及以上主管部门审批时审查的内容、范围和工作方法，以及过去是否有根据上级部门审查意见退回修改或重做等情况，以判断上级的审批是否为实质性的审查和审批，谨慎确定收入确认时点。

提问人：ad_eric 时间：2016-07-06 15:52:16
陈版好，那如果采用“在提交工作成果并获得验收确认时一次性确认收入”，那么跨年时，未完工的项目怎么进行处理？是挂存货？？

回答人：chenyiwei
可以挂存货（未完劳务成本），前提是确保这部分成本的账面价值是可以收回的。